臺灣高等法院臺中分院刑事判決　　　　94年度上訴字第1776號
上　訴　人　臺灣彰化地方法院檢察署檢察官
被　　　告　丙○○
　　　　　　　　　　（現於臺灣雲林監獄執行中）
指定辯護人　本院公設辯護人　己○○
上列上訴人因被告強盜案件，不服臺灣彰化地方法院93年度訴字
第1619號中華民國94年6月28日第一審判決（起訴案號：臺灣彰
化地方法院檢察署93年度偵字第8216號，併辦案號：臺灣彰化地
方法院檢察署94年度偵字第5491、5492、5493號），提起上訴，
本院判決如下：
    主 　 文
原判決撤銷。
丙○○共同連續意圖為自己不法之所有，攜帶兇器，以強暴至使
不能抗拒，而取他人之物，累犯，處有期徒刑捌年。
    事 　 實
一、丙○○前於民國（下同）八十年間，因違反麻醉藥品管理條
    例、肅清煙毒條例、槍砲彈藥刀械管制條例等案件，分別經
    臺灣彰化地方法院判處有期徒刑六月、八月、三年、四月確
    定，經入監執行後，於八十四年二月二十四日假釋出監，假
    釋期間付保護管束（至八十六年二月一日屆滿），復於假釋
    付保護管束之八十五年間，再因違反肅清煙毒條例案件，經
    臺灣彰化地方法院判處有期徒刑三年三月確定，嗣經臺灣彰
    化地方法院撤銷上開假釋後，所餘殘刑一年十一月八日並接
    續執行前開有期徒刑三年三月後，再於八十八年四月二十六
    日縮短刑期假釋出監，假釋期間付保護管束（至九十年七月
    二十六日屆滿），竟又於假釋付保護管束之八十九年間因施
    用毒品案件，經再次撤銷假釋，於九十年五月七日入監執行
    殘刑後，於九十二年六月十三日縮短刑期執行完畢。其因為
    毒癮發作又缺錢購買第一級毒品海洛因，竟與陳韋文（另經
    臺灣彰化地方法院於九十四年二月四日以九十三年度訴字第
    一二六一號判處有期徒刑八年六月，經上訴後，由本院於九
    十四年七月二十七日以九十四年度上訴字第七四三號仍判處
    有期徒刑八年六月確定）基於意圖為自己不法所有之概括犯
    意聯絡：
  先於九十三年八月十四日十六時左右，由陳韋文騎乘未懸掛
    車牌、車牌號碼不詳之黑色機車搭載丙○○，至彰化縣埔心
    鄉○○村○○○段一三五地號農地旁，見丁○隻身在田中工
    作，遂至丁○之機車停放處等候丁○，待丁○前來騎機車時
    ，先推由陳韋文藉故不滿丁○看其二人而抓住丁○之衣領，
    並將丁○之脖子勒住，丙○○則持客觀上足以危害人體生命
    身體之安全、可供作兇器之用之扳手一支（未扣案）毆打丁○臉部、下巴，致其血流不止，丙○○旋以扳手架住丁○的
    脖子，使丁○無法反抗，再由陳韋文將手伸入丁○褲子口袋
    內，強行取走丁○所有新臺幣（下同）二千零五十元、香菸
    及打火機後，始騎乘該機車離去，並將所得現金用以購買第
    一級毒品海洛因共同施用，其餘物品則不知去向。
  丙○○、陳韋文二人又承前之概括犯意聯絡，於九十三年八
    月下旬某日上午十一時左右，由陳韋文騎乘上開機車，行經
    彰化縣埔心鄉○○村○○路三八號產業道路旁時，見僅庚○○一人單獨在田中工作，旋即將機車折回庚○○旁，推由陳
    韋文藉故不滿庚○○看其二人，丙○○則徒手勒住庚○○之
    脖子，控制其行動，使庚○○無法反抗，再由陳韋文將手深
    入庚○○之褲子右口袋，強取其所有之手機一支，惟因手機
    掉落地上而未遂。
  丙○○又承前概括犯意，於九十三年十月二十二日上午九時
    五十五分左右，身穿深藍色上衣、黑色長褲，獨自騎乘其妹
    妹黃秋月所有之車牌號碼ＹＺＬ─八九五號（起訴書及原判
    決均誤載為ＳＺＬ─八九五號）輕型機車，至其前老闆吳仁
    旭位於彰化縣永靖鄉五福村五福巷九十一號之住處（侵入住
    宅部分未據告訴），見到甲○○○一人獨自在家，隨即上前
    以左手壓制甲○○○胸口，甲○○○見狀高喊救人，丙○○
    即以右手摀住甲○○○嘴部，而以此強暴方式，至使甲○○○不能抗拒，再以左手扯斷而強取甲○○○所有掛在脖子上
    之金項鍊一條（重約八錢，價值約一萬三千餘元），得手後
    ，旋即騎乘上開機車逃逸，並將上開強盜所得之財物，交付
    給年籍不詳綽號「耀仁」之成年男子，以換取第一級毒品海
    洛因供己施用。嗣經甲○○○報警處理，始為警循線於九十
    三年十月二十七日拘提到案，並在其彰化縣永靖鄉○○村○○路○段二八五號住處扣得其所有上開作案時所穿著之深藍
    色長袖上衣、黑色長褲各一件。
二、案經彰化縣警察局員林分局報請臺灣彰化地方法院檢察署檢
    察官偵查起訴，及彰化縣警察局員林、溪湖、北斗分局報請
    臺灣彰化地方法院檢察署檢察官偵查移送併辦。
    理 　 由
一、按被告以外之人於審判外之陳述，雖不符前四條之規定，而
    經當事人於審判程序同意作為證據，法院審酌該言詞陳述或
    書面陳述作成時之情況，認為適當者，亦得為證據。又當事
    人、代理人或辯護人於法院調查證據時，知有第一百五十九
    條第一項不得為證據之情形，而未於言詞辯論終結前聲明異
    議者，視為有前項之同意，此觀刑事訴訟法第一百五十九條
    之五第一項、第二項之規定自明。查本件被告丙○○及其辯
    護人對於證人吳仁旭於警詢中之證詞，同意做為證據；對於
    證人黃碧照於警詢中之陳述，並未於言詞辯論終結前聲明異
    議，依上開規定意旨，視為同意作為證據。本院審酌該證人
    言詞陳述作成時並非在非自由意志之情況下所為之陳述，認
    該言詞陳述適當，依同條第一項之規定，自得為證據。又被
    告丙○○及辯護人對於證人庚○○、丁○於偵查中之證詞、
    現場照片六張、被告作案時所穿著之深藍色長袖上衣、黑色
    長褲、行動電話照片一張，均同意做為證據，此部分之證據
    均有證據能力，合先敘明。
二、訊據被告丙○○於本院審理中，對於上揭犯罪事實均坦承不
    諱（見本院卷第五十頁），核與被害人即證人丁○於檢察官
    偵查中證稱：「我當天是騎機車去那邊要開水種菜，準備要
    去下個田地時，有二個人將未掛牌之機車停在路邊，二人都
    戴安全帽及口罩，我就準備發動機車離去時，其中一個較矮
    、較壯的人說我在看什麼，並手抓我胸口的衣服，另外一個
    較高、較瘦的人，拿鐵製扳手從後面敲我的頭，但我頭閃過
    ，就打到我的下巴，並造成流血，我就說『年輕人打老年人
    ，沒有道理』，後來，較高的那一個人就用手架住我的下巴
    ，較矮的那一個人，就伸手進入我的口袋拿取我的財物，較
    高的那一個人，並問較矮的人『有沒有拿到錢』，較矮的人
    回答說『有』，後來，他們就走了。他們雖然有戴口罩及安
    全帽，但是，我確定是他們（丙○○、陳韋文），因為較高
    的人，有長青春痘，且從他們的體型及講話的聲音，所以，
    我確認是他們。」等語（見偵字第七六七七號卷第二三、二
    四頁），於原審法院另案審理中證稱：「當天我去田地開水
    ，被告（陳韋文）騎乘機車搭載丙○○，我在田裡工作，被
    告、丙○○二人他們在田地那邊等我，之後我要去別的田地
    ，準備騎車離開，被告勒住我的衣領，丙○○拿扳手往我的
    頭部打過來，我閃開，但打到我的下巴，丙○○打我二、三
    下... 丙○○拿扳手勒住我的脖子，被告強行搜我的口袋，
    並從口袋中拿走二千零五十元、打火機及香菸。丙○○對被
    告說有無搜到東西，被告回答說搜到了。... 被告、丙○○
    二人都有戴口罩、安全帽，他們所騎乘的機車是黑色的，但
    車牌已經拆掉。我看被告及丙○○二人的形體辨認的... 我
    只有注意他們的身材，我也可以認出他們二人的聲音。...
    我在警局有指認被告、丙○○，且我有聽過二人聲音，我可
    以確認二人對我強盜財物，另丙○○臉頰長有青春痘的痘痕
    ，我可以指認出。... 被告勒住我的脖子，丙○○拿扳手打
    我臉部二、三下，我說你們打老人很無理，丙○○才拿扳手
    勒住我的脖子。... 是半罩式的安全帽，沒有蓋子，只有罩
    住耳朵上方而已，不然我怎麼會看到丙○○臉色的有青春痘
    痕跡的特徵。... （丙○○）有打到我的下巴，有流血。..
    . 當天丙○○有問被告是否從我的口袋搜到東西等話，我是
    從他聲音的音量判斷。... 丙○○的聲音我可以認出，這個
    聲音就是當天拿扳手勒住我脖子的人。」等語（見九十三年
    度訴字第一二六一號卷九十三年十二月十日審判筆錄第九頁
    至第十六頁、第二三頁），於本院審理中證稱：「我機車發
    動好，姓陳的那個人勒住我衣領，在庭被告拿修車的扳手打
    我的右臉頰，打了幾下，又用扳手勒住我脖子。（他們二人
    ）騎沒有車牌的機車互載，戴口罩。（扳手）長三十公分左
    右，頭大概有七公分左右，柄窄一點，約三到五公分。在庭
    被告以扳手勒住我脖子時，另一人伸手掏我口袋，我想大聲
    喊，他說我若大聲要打死我。（我被拿走）2050元、一包香
    菸、一個打火機。（這些東西放在）在右邊褲袋。（... 你
    可否抵抗？）沒辦法，血一直流。在庭被告說到底有沒有得
    手，另一人說有得手，拿到就騎車離開了。... 我能明確指
    認（庭上被告用扳手勒住我）」等語（見本院卷第六九頁至
    第七一頁）；被害人即證人庚○○於檢察官偵訊時證稱：「
    當時我開貨車在我的田裡洗農藥機，我在洗的過程中，他們
    有先經過我，後來又回頭，其中較矮較壯之人並對我說我在
    看什麼，後來，另一個較高較瘦的人說要打我，但是他沒有
    打我，走到我後面後，用一隻手勒住我的脖子，另一位較矮
    較壯的人從我旁邊以徒手的方式伸進我的口袋拿取我的手機
    ，我跟他說，手機還我，但沒有還我，拿走後，他們就走了
    ，但是手機從皮套中滑出來，他就把皮套也丟了，二人就騎
    車走了。（我）沒有辦法反抗。... 長得較高的人是丙○○
    ，因為他沒有戴安全帽，較壯的那一個是陳韋文，他當時有
    戴安全帽。因為他戴的是半罩式的安全帽，所以我能確定是
    他。」等語（見偵字第七二四四號卷第二六、二七頁），於
    本院審理中證稱：「我去種田回來途中，就是埔心鄉○○路
    ○○道路旁，我的田地號是五Ｏ八號，他騎機車上來，他問
    我看什麼，我知道他要我的錢。他說，你是在看什麼。（對
    方有）兩個。（他們騎車互載？）對。後來他載的那個人勒
    住我的脖子，有個人拿走我的手機，... 手機掉在地上，沒
    有得手，就跑走了。（勒住你脖子時，你可否反抗？）不能
    。當時我整個人都暈了。他們連手機套拿走，但是他們不知
    道手機掉了，以為得手就離開了，只拿走手機套。... （坐
    在機車後面的人勒住你脖子？）對。... 我當時要去開貨車
    ，我左邊靠在車身上，不讓他拿，他們是撈我右手邊的褲袋
    ... 手機掉地上，離我約一公尺左右，他們搶了手機套，以
    為得手就迅速離開了。」等語（見本院卷第六五頁至第六八
    頁）；被害人即證人甲○○○於原審法院審理中證述：「當
    天他是到我家裡面，我在家裡坐著，然後他用一手把我壓住
    胸口，我要喊救命，他又用手摀住我的口，再把我的項鍊扯
    掉。他是用左手壓住我的胸口。... 我喊了兩聲『救人』之
    後，他就用另一手摀住我的口。（當時被告是用哪隻手搶走
    你的項鍊？）壓住胸口的左手。... （他）有戴安全帽，嘴
    上有戴口罩，我只有看到眼睛。... 我看被告走路的情形就
    知道，他曾經去我家工作過。... （被告把你的胸口壓住時
    ，你有無想要反抗？）沒有。我自己一人在家，我不敢反抗
    。」等語（見原審卷第九六頁背面至第九八頁）相符，其三
    人對受害之經過指述詳細，且均明確描述被告及共犯之特徵
    ，並以照片或當庭指認被告與共犯無誤，是被害人三人上開
    指述顯有憑據，實無誤認之可能，而被告與被害人三人本不
    相識，此據其等供述在卷，是其等間自無怨隙可言，故被害
    人三人應無甘冒觸犯偽證罪之風險，而刻意虛詞誣陷被告之
    可能。故被告嗣辯稱：其並未毆打丁○，而庚○○部分是陳
    韋文與被害人打架，其僅係將庚○○拉開，並非要強盜云云
    ，無從採信。此外，本案並經證人吳仁旭於警詢中證述其母
    甲○○○遭搶及被告倉皇逃逸等情，證人黃碧照於警詢中證
    稱車牌號碼ＹＺＬ─八九五號輕型機車係被告所騎乘等語，
    復有現場照片六張、車籍作業系統－查詢認可資料一紙、被
    害人庚○○之行動電話照片一張在卷、被告作案時所穿著之
    深藍色長袖上衣、黑色長褲各一件扣案可資佐證，足徵被告
    於本院審理中所為之自白與事實相符，堪以採信。本件事證
    明確，被告犯行堪以認定，應依法論科。
三、按強盜罪之所謂「不能抗拒」，係指行為人所為之強暴、脅
    迫等不法行為，就當時之具體事實，予以客觀之判斷，足使
    被害人身體上或精神上達於不能或顯難抗拒之程度而言，至
    所謂強暴、脅迫之手段，祇須抑壓被害人之抗拒，足以喪失
    其意思自由為已足，縱令被害人實際並無抗拒行為，仍於強
    盜罪之成立，不生影響（最高法院92年度台上字第4240號、
    91年度台上字第290號、80年度台上字第2598號判決參照）
    。查被告丙○○與共犯陳韋文均正值青壯之年，且均體型壯
    碩，特地於鄉間行人較少之產業道路，尋找年紀較大之路人
    為強取財物之目標，並以足以傷人生命身體之扳手，對之施
    以強暴，而強取被害人丁○、庚○○之財物，另被告徒手以
    左手壓制被害人甲○○○胸口，以右手摀住被害人甲○○○
    嘴部之強暴方式，至使被害人甲○○○不能抗拒，再以左手
    扯斷而強取被害人甲○○○所有掛在脖子上之項鍊，衡諸雙
    方之身體狀況及被告等對被害人所施強暴之情節，在客觀上
    堪認已足以壓抑被害人等之自由意志，而使其等達於不能抗
    拒之程度，況且按之常情，被害人甲○○○掛在頸部之項鍊
    ，若非經強力拉扯，自無可能讓被告扯斷，而以被害人甲○○○年近八十歲，其行動及反應顯已較一般人遲緩，當時其
    住處又無他人可施援手，自不能以其於原審法院審理中證稱
    ：伊被壓住胸口時不會很難呼吸、不會疼痛，時間有一會兒
    ，被告沒有回頭恐嚇或是要伊不可追他，伊當時沒有想要起
    來，感覺被告沒有很用力，時間很短暫，過程中來不及想到
    要要跑或做任何反應，被告並沒有用力挾住伊之脖子不讓伊
    動等語，即認被害人甲○○○當時並非處於不能抗拒之狀態
    ，故辯護人以被告對被害人甲○○○之行為係剎那間之行為
    ，並未至使被害人甲○○○達於不能抗拒之程度，被告所為
    應屬搶奪行為等語置辯，顯屬無據。
四、按犯強盜罪而有刑法第三百二十一條第一項各款情形之一者
    ，應論以刑法第三百三十條第一項之加重強盜罪。又刑法第
    三百二十一條第一項第三款所謂之「攜帶兇器」，其兇器種
    類並無限制，凡客觀上足以對人之生命、身體、安全構成威
    脅，具有危險性之兇器均屬之，且祇須行為時攜帶此種具有
    危險性之兇器為已足，不以攜帶之初有行兇之意圖或行為時
    已有使用為必要，最高法院92年度台上字第1847號判決意旨
    可資參照。再於實施強盜行為中傷害被害人，因強盜罪非以
    傷害人之身體為當然之手段，若具有傷害犯意且發生傷害之
    結果，自應另負傷害罪責，與強盜罪有牽連關係，依刑法第
    五十五條之規定處斷（最高法院86年度台上字第7319號、84
    年度台上字第6406號判決意旨參照）。查被告丙○○於上開
    時、地強盜被害人丁○時，係手持扳手犯案，且毆打被害人
    臉部、下巴，致其血流不止，已如前述，其毆打被害人成傷
    ，顯非實施強暴奪取財物時造成之傷害，則傷害與強盜行為
    間即有方法結果之牽連關係，而此部分又經被害人丁○表示
    告訴，自應併予審究。次查證人丁○於本院審理中證稱：該
    支扳手長三十公分左右，頭大概有七公分左右，柄窄一點，
    約三到五公分等語，堪認係對人之生命、身體可造成危險，
    客觀上可供兇器之用，被告持以強盜被害人丁○之財物，核
    其此部分所為，係犯刑法第三百三十條第一項之攜帶兇器強
    盜罪、刑法第二百七十七條第一項之傷害罪。又其強取被害
    人甲○○○項鍊部分所為，係犯刑法第三百二十八條第一項
    之普通強盜罪。其強盜被害人庚○○之手機部分，因手機掉
    落地上而未遂，係犯刑法第三百二十八條第三項、第一項之
    普通強盜未遂罪。被告丙○○與陳韋文彼此就強盜被害人丁○、庚○○之犯行，均有犯意之聯絡及行為之分擔，皆為共
    同正犯。被告先後三次強盜之犯行，其犯罪時間緊接，所犯
    均係基本構成要件相同之罪，顯係基於概括犯意反覆為之，
    應依連續犯之規定，論以一較重之攜帶兇器強盜罪，並依法
    加重其刑。被告所犯上開加重強盜、傷害二罪間，有方法結
    果之牽連關係，應從一重仍論以刑法第三百三十條第一項之
    攜帶兇器強盜罪。公訴人雖未就被告強盜被害人丁○、庚○○之犯行併予起訴，惟此部分與經起訴有罪部分有連續犯之
    裁判上一罪關係，且經移送併辦，本院自應併予審理。又查
    被告前於八十年間，因違反麻醉藥品管理條例、肅清煙毒條
    例、槍砲彈藥刀械管制條例等案件，分別經臺灣彰化地方法
    院判處有期徒刑六月、八月、三年、四月確定，經入監執行
    後，於八十四年二月二十四日假釋出監，假釋期間付保護管
    束（至八十六年二月一日屆滿），復於假釋付保護管束之八
    十五年間，再因違反肅清煙毒條例案件，經臺灣彰化地方法
    院判處有期徒刑三年三月確定，嗣經臺灣彰化地方法院撤銷
    上開假釋後，所餘殘刑一年十一月八日並接續執行前開有期
    徒刑三年三月後，再於八十八年四月二十六日縮短刑期假釋
    出監，假釋期間付保護管束（至九十年七月二十六日屆滿）
    ，竟又於假釋付保護管束之八十九年間因施用毒品案件，經
    再次撤銷假釋，於九十年五月七日入監執行殘刑後，於九十
    二年六月十三日縮短刑期執行完畢，有臺灣高等法院被告前
    案紀錄表及臺灣彰化地方法院檢察署刑案資料查註紀錄表各
    一份在卷可稽，其於刑之執行完畢後五年內再犯有期徒刑以
    上之罪，係屬累犯，依刑法第四十七條規定，遞予加重其刑
    。
五、原審對被告丙○○予以論罪科刑，固非無見，惟查，被告對
    被害人甲○○○所為，應屬強盜罪，原判決認應成立搶奪罪
    ，且就公訴人併案被告強盜被害人丁○、庚○○之犯行部分
    未予審理，即有未洽。檢察官上訴意旨憑此指摘原判決不當
    ，為有理由，原判決既有上述可議之處，即屬無可維持，應
    由本院將原判決予以撤銷改判。爰審酌被告丙○○與陳韋文
    均年輕力壯，不知循正當途徑，賺取金錢，竟持扳手騎車沿
    路攔搶在田工作之老農，足見其目無法紀之心態，顯值非議
    ，而其犯罪手法張狂，已嚴重破壞當地治安，所生之危害實
    甚為重大，被害人不惟損失金錢，身體及心理更深受其害，
    所生之危害甚鉅，尤其是回到原雇主家中乘機強盜案件對於
    被害人造成之心理負面影響非微，暨考量其有上開違反毒品
    危害防制條例等前科紀錄，素行非佳，惟念及被告犯罪實際
    所得財物不豐，於犯罪後尚知坦承犯行，態度非無足取，及
    其犯罪動機在難耐毒癮始下手搶奪財物、目的、手段、智識
    程度等一切情狀，量處如主文第二項所示之刑。至未扣案之
    扳手一支，雖係供被告等犯本罪所用之物，然無證據顯示係
    被告或共犯陳韋文所有之物；另扣案被告所有之深藍色長袖
    上衣、黑色長褲各一件，雖曾用來穿著做案，惟主要並非為
    供犯罪所用之物（為其日常生活之衣物），且非義務沒收之
    物，本院認為尚無依刑法第三十八條第一項第二款之規定併
    予宣告沒收之必要。
六、至檢察官併案意旨雖認：被告丙○○於九十三年十月二十七
    日凌晨二時十五分左右，在彰化縣北斗鎮地○路電線桿文宗
    高幹五四由西往東約四十八公尺處，與另一名犯罪嫌疑人共
    同騎乘機車，被告丙○○持一把長約三十公分之刀械揮砍被
    害人戊○○之左手，致其受有左手食指及中指二公分乘以零
    點五公分之撕裂傷，致被害人戊○○不能抗拒，而將放於左
    腳口袋之皮包一只（內有殘障手冊、健保卡、三千二百元等
    物）交給另一名犯罪嫌疑人，因認被告亦涉犯攜帶兇器強盜
    罪嫌云云。按犯罪事實應依證據認定之，無證據不得認定犯
    罪事實，刑事訴訟法第一百五十四條第二項定有明文，訊之
    被告堅決否認有上開犯行，辯稱：本件案發當時其正在住家
    後面工寮睡覺，其並未犯此案等語。經查，此部分除被害
    人戊○○在警詢中之指訴外，並無其他證人或相關證物或贓
    物可資佐證，戊○○在警察局之第一次警詢筆錄中，謂搶
    匪身高一六五公分左右、身穿外套顏色其未注意到等語，嗣
    於同日當場指認被告之第二次警詢筆錄，則稱被告穿著長袖
    黑色外套，且被告身高一八三公分等情，與戊○○第一次警
    訊所述並不相似，是以戊○○嗣後雖指認搶匪即被告，是否
    屬實，即有疑問，況於被告身上及住處並未查獲當日戊○○
    被搶之皮包，又被告既不諱言上開論罪科刑之強盜事實，
    應無僅就此部分予以否認之理，綜上所述，本院認此部分事
    實尚缺乏補強證據，揆諸上揭法條規定，不能證明被告犯此
    部分罪行，此部分與上開判罪部分間既乏裁判上一罪之關係
    ，本院自無從併予審理，應退還檢察官另行處理。
據上論斷，應依刑事訴訟法第三百六十九條第一項前段、第三百
六十四條、第二百九十九條第一項前段，刑法第二十八條、第五
十六條、第三百三十條第一項、第二百七十七條第一項、第五十
五條、第四十七條，判決如主文。
本案經檢察官乙○○到庭執行職務。
中　　華　　民　　國　　94　　年　　11　　月　　23　　日
              刑事第十一庭  審判長法　官　黃　梅　月
                                  法　官　黃　日　隆
                                  法　官　林　宜　民
上列正本證明與原本無異。
如不服本判決應於收受送達後十日內向本院提出上訴書狀，其未
敘述上訴之理由者並得於提起上訴後十日內向本院補提理由書（
均須按他造當事人之人數附繕本）。
                                  書記官　陳　振　海
中　　華　　民　　國　　94　　年　　11　　月　　25　　日
                                                      Ｉ
